臺灣苗栗地方法院刑事判決　　　　　　　 96年度易字第575號
公　訴　人　臺灣苗栗地方法院檢察署檢察官
被　　　告　甲○○
選任辯護人　陳淑芬 律師
上列被告因竊佔案件，經檢察官提起公訴（96年度偵字第2592號
），本院判決如下：
    主  文
甲○○犯竊佔罪，處有期徒刑捌月，減為有期徒刑肆月，如易科
罰金，以銀元參佰元即新臺幣玖佰元折算壹日。
　　事  實
一、甲○○因缺乏場地堆置電線桿，見原為辛西福、陳榮隆於民
    國83年7 月4 日向所有權人莊福吉所承租，嗣由丙○○自93
    年7 月14日起承租，坐落於苗栗縣銅鑼鄉○○○段中平小段
    4 地號土地（以下稱系爭土地，於95年9 月28日移轉登記為
    丙○○所有）無人管理。詎其竟意圖為自己不法之利益，自
    93年10月間之某日起，將其所有電線桿約120 支，放置在系
    爭土地上。嗣於94年6 、7 月間為丙○○發現後，查知電線
    桿所有人為甲○○，乃授權戊○○處理，經戊○○屢次要求
    甲○○給付租金或將電線桿移置他處，甲○○均置之不理。
    丙○○乃委任戊○○向檢察官出告訴，經檢察官指派檢察事
    務官於96年3 月30日前往系爭土地履勘，發覺上址尚放置有
    84根電線桿，竊佔面積共計為295.19平方公尺（詳如附件所
    示）。
二、案經丙○○訴請臺灣苗栗地方法院檢察署檢察官偵查起訴。
    理  由
一、訊據被告甲○○固不否認有將電線桿堆置在系爭土地之事實
    ，惟矢口否認有何竊佔之犯行，辯稱：「是因為一時無法找
    到放置大量電線桿的地點，又剛好發現該處雜草叢生且放有
    很多雜物，就想暫時將電線桿放置在該處，一開始就有問過
    工業區的管理人員，只是說這塊地有糾紛。也有問過其他的
    土地，只是租金談不攏，我沒有經過長期佔用。我主動要人
    去載走，但是管理人何先生不讓我們載運走。蘇先生是我們
    談了之後才下來談租金，我們是租金談不攏，且蘇先生也不
    讓我們載運走。是我主動發現，主動與蘇先生聯絡，我們有
    談租金的問題，我並沒有竊佔的意思等語。
二、惟查：
（一）證人戊○○於本院審理時結證稱：「（問：提示95年度他
      字第949 號卷第1 頁到第2 頁告訴狀，你看過這份告訴狀
      嗎？）是。」、「（問：你在這個案子受丙○○委任擔任
      告訴代理人嗎？）是的。」、「（問：你擔任告訴代理人
      ，丙○○有告訴你要告訴的內容嗎？）有的。」、「（問
      ：提示95年度他字第949 號卷第40頁，這是你出庭所回答
      檢察官的問題，你具結後回答丙○○一開始..... ，問：
      你們何時發現甲○○.... ， 透過那位司機才找到甲○○
      。你上開的回答是否屬實？）是的。」、「（問：是甲○○僱用司機來載運電線桿，你才知道放置電線桿的人是甲○○？）司機有留聯絡電話，才知道是甲○○。」、「（
      問：這個司機有留聯絡電話，這個司機為何留電話給你？
      ）他是留電話給住在那邊的一位何先生，何先生把電話的
      紙條給我。」、「（問：何先生留電話給你後，你有與甲○○聯絡嗎？）我先問這個司機，後來輾轉得知甲○○家
      裡或聯絡的電話，而且我們（我及鄰居傅先生）有跟甲○○約在系爭土地的現場見面，我們希望甲○○把電線桿遷
      走，他說1 個月的時間會遷走，但是1 個月以後還是沒有
      遷走，後來我們再約1 次，甲○○與他的太太都有到現場
      ，甲○○表示說他不願意遷走，因為那些電線桿沒有地方
      放，我就表示如果是這樣子，我就要提出告訴。我們有一
      起到附近的分駐所或是派出所製作筆錄，製作筆錄時，甲○○跟他太太說要委任律師，他們就離開了，所以當時製
      作筆錄的人只有我，之後也一直沒有消息，所以我才提出
      這個告訴。」、「（問：何先生告訴你的電話是司機的電
      話嗎？）庭呈甲○○委請的司機留下的電話號碼的紙條。
      」、「（問：你有打這個電話嗎？）有的。」、「（問：
      接電話的人是誰？）我不知道。」、「（問：他怎麼跟你
      講？）他說這個是雇主的電話，他只是司機，他是依照雇
      主的意思要到現場去載運電線桿。」、「（問：司機這樣
      回答，你怎麼樣跟司機講？）我就說你留下電話，我再跟
      那個人聯絡。」、、、「（問：你有沒有跟甲○○載運電
      線桿之前，有無談妥使用土地的租金？）沒有談妥，對於
      價格有不同的看法。」、「（問：如果租金沒有談妥，你
      會讓司機載走嗎？）我們還是會讓他載走，但是檢察事務
      官到現場去履勘時，他們還是沒有載走。」、「（問：提
      示95年度他字第949 號卷第34頁，這是放電線桿的土地的
      照片，是否如此？）是的，但是那個門沒有上鎖，隨時都
      可以進去，附近的鄰居都知道。」、、「（問：請看第31
      頁照片，下面有兩根柱子，如果沒有拿開，這個門可以開
      嗎？）我沒有從那邊進出，我不知道，檢察事務官履勘那
      天比我們先到，等我到場時，檢察事務官已經在裡面了，
      我也不知道檢察事務官如何進去的，我每次來隨時都可以
      開，這個照片是否是你們去上鎖的，我也不知道，因為我
      每次都是從台北下來。」、「（問：你何時知道電線桿是
      由被告放置的？）已經忘了。」、「（問：94年的6 、7
      月間，是否有與被告接洽租金或是搬運電線桿的事情？）
      我們有要求他們搬運走。」、、「（問：在警察局所述是
      否實在？）實在。」、「（問：提示95年度他字第949 號
      卷第25頁，警察問你說何時被佔用，你回答...... ， 這
      個回覆是否實在？）實在。」、「（問：提示同上卷第46
      頁，你告訴檢察事務官這個圍籬是在95年7 月間設立的，
      是否實在？）這是丙○○告訴我，他請人家去那邊作圍籬
      。」、「（問：與被告甲○○接洽後，是否有結果，是租
      用該土地，還是移走電線桿？）沒有結果，我們是要求他
      們移走電線桿。」、「（問：被告放置之初，你是否有同
      意被告放置電線桿？）沒有。」、「（問：就你知道被告
      在系爭土地放置電線桿，你有無同意被告放置電線桿？）
      沒有。」、、「（問：那個電線桿的材質？）水泥。」、
      「（問：有沒有辦法徒手搬開？）沒有辦法。」、「（問
      ：電線桿放在那個地方，你有沒有辦法使用那塊土地？）
      沒有辦法。」等語（參本院審卷96年11月21日審判筆錄第
      14至22頁）。
（二）是由證人戊○○之上述證詞，參酌其於警詢時陳稱略以：
      於94年6 、7 月間發現被竊佔，但發現被竊佔多久不清楚
      ，甲○○利用該土地為堆放水泥電線桿用等語（參他卷第
      25頁，其於警詢時之陳述，原為被告以外之人於審判外的
      陳述，原無證據能力。但其於本院審理接受檢察官反詰問
      時，其證稱業已忘記何時發現系爭土地為被告甲○○放置
      水泥電線桿，但經提示上述警詢筆錄之內容時，其證稱所
      述實在【參同上審判筆錄第19頁】。由此足見，其將上開
      警詢時的陳述內容，於本院審理時，其業將上開警詢時陳
      述的內容，做為其於審理時證述的內容，自有證據能力，
      附此敘明）。可知其係證稱其係受告訴人丙○○的委託，
      處理系爭土地的相關事宜，其於94年6 、7 月間，透過居
      住於系爭土地附近的何先生的告知，知悉一位至系爭土地
      載運電線桿司機之電話。經其於該司機聯絡後，方知係被
      告甲○○將電線桿置於系爭土地之上。其與被告甲○○聯
      繫後，並相約在系爭土地的現場見面，其希望被告甲○○
      把電線桿遷走，但被告甲○○表示以1 個月的時間遷走電
      線桿。嗣於1 個月後，仍未遷走電線桿。後來再約1 次，
      被告甲○○夫婦聯袂到系爭土地，被告甲○○表示說不願
      意遷走，因為那些電線桿沒有地方放。其隨即表示如果是
      如此，要提出告訴。其等一起到附近的分駐所或派出所製
      作筆錄，但被告甲○○夫婦稱要委任律師即離開了。之後
      一直沒有消息，所以方向檢察官提出對被告甲○○的竊佔
      告訴等情。
（三）證人即告訴人丙○○於本院審理時結證稱：「（問：提示
      95年度他字第949 號卷第34頁照片，照片上的鐵皮圍牆、
      門上面有噴電話號碼，這些事情你知道嗎？）圍籬是我搭
      的，電話號碼我有看到。」、「（問：電話號碼是你噴上
      去的嗎？）不是。」、、「（問：電話號碼旁邊寫著『管
      理人何先生』，管理人何先生是負責管理這塊土地嗎？）
      我只是請何先生幫我看這個圍籬裡面不會被佔用，因為以
      前被人家佔用。」、、「（問：裡面有東西要搬走時，因
      為你已經圍圍籬了，要把東西搬出，要如何聯絡？）我只
      是叫他幫我看，我沒有付他錢，因為他有停一部車在裡面
      ，之前都被人佔用，我已經清理了一半，最後這個林先生
      （甲○○）通知好幾次都沒有來處理，所以我才把圍籬圍
      起來。」、「（問：你是怎麼樣與甲○○聯絡？）我有打
      甲○○的手機。」、「（問：甲○○的手機號碼，你如何
      取得？）我透過人去問管理委員會的，裡面有一個曾秀珍
      女士，這個曾秀珍是甲○○公司的人，她有抄幾支電話號
      碼給我。」、、「（問：你託的這個人是誰？）幫我圍圍
      籬的人，他住台北松山，我只知道綽號『上元』，我必須
      到他住的地方，才能找到他，、、」、「（問：96年9 月
      11日提出補呈證據的證物五、六，這個查封筆錄現場你是
      那時候的在場人及保管人，那個簽名是否是你簽的？）是
      的。」、「（問：同上開，第六點地政人員指界.......
      其餘土地為空地，第七點第三人以上開債權人...... 以
      抵償借款、利息，.... ， 對於筆錄的第六、七點有何意
      見？）有意見，因為土地上他（書記官）所寫的土地上的
      私物品，貨櫃是我的，有些東西是何先生放的，我有答應
      他寄放，除了上開物品之外，就是有一些甲○○的東西放
      在那裡，包括一些廢棄物放在那邊，這些物品不是我的。
      」、、「（問：同上開證物7 ，這個狀紙是否你提的？）
      我委任別人提的，我授權給他處理。」、「（問：『他』
      是誰？）戊○○。」、「（問：這個內容是否是你的意思
      ？）照他的意思，因為那時候我沒有參與。」、「（問：
      所以這個內容你完全不知道？）知道部分，就是土地被佔
      用，他要去主張。」、「（問：主張什麼？）主張佔用物
      清除完畢，取回土地。」、「（問：你剛才說是你先探聽
      甲○○的電話，請他搬走電線桿？）對，因為我問的結果
      ，這些有一半都是甲○○在使用，我有打幾支電話，他們
      裡面的人回答我說老闆甲○○會再與我聯絡。」、「（問
      ：甲○○有與你聯絡嗎？）沒有。」、「（問：這個刑事
      案件告訴時，都是戊○○出面，他說是受你委託，甲○○
      都有與他聯絡，只是價金談不好，你有何意見？）那是我
      委託戊○○處理，我沒有直接與甲○○對談。」、「（問
      ：戊○○有沒有告訴你與甲○○聯絡的結果？）沒有。」
      、「（問：是否93年7 月14日起與辛西福成立系爭土地的
      租賃契約？）是的。」、「（問：你是否是承租人？）是
      的，我後來把土地買下來。」、、、「（問：你知道是什
      麼人放的？）我不曉得。」、「（問：這個人是什麼時候
      放的？）我不曉得。」、「（問：放置之初有沒有經過你
      同意？）沒有。」、「（問：大概90年幾月發現被堆置電
      線桿？）我不記得。」、「（問：你何時確認這些電線桿
      是甲○○放置的？）在我圍籬時，當時大概就是戊○○有
      意要跟我承租那塊土地時，我再託人去詢問電線桿是誰放
      的，後來才確定是甲○○放的。」、「（問：那時候有沒
      有通知到被告？）那時候我要『上元』聯絡，他說有聯落
      到甲○○，也抄了幾支電話給我，他說他要聯絡，大概就
      是在圍圍籬的時候。」、、「（問：戊○○與被告接洽的
      結果？）當時我有聽到戊○○說他有請檢察事務官到現場
      ，當時甲○○還沒有把電線桿移走，其他我不清楚。」、
      「（問：那些電線桿，你有沒有辦法徒手搬開？）沒有辦
      法。」、「（問：電線桿擺在系爭土地上，你是否有辦法
      利用土地？）不能，因為電線桿太大了。」、、「（問：
      提示94年執字第10438 號卷第71到73頁，這個租賃契約是
      你的嗎？）是的。」、「（問：請讀出上面的租賃期間？
      ）上面寫93年到98年。」等語（參本院審卷96年11月21日
      審判筆錄第3 至13頁）。
（四）是由證人丙○○之上述證詞，可知其係證稱系爭土地其係
      於93年間承租，嗣後買下系爭土地，於95年9 月27日辦理
      所有權移轉登記。系爭土地之前被人占用，其已清理1 半
      。當時其在請「上元」在系爭土地做圍籬之際，有位居住
      在附近的何先生停放1 部車在系爭土地，其同意何先生停
      放車輛在該處，但請其幫忙看管該圍籬，防止圍籬內的土
      地被佔用。而做圍籬之前，曾透過工業區管理委員會的人
      員，得悉被告甲○○的聯絡電話。其親自打電話欲請被告
      甲○○遷走電線桿，接電話的人表示會轉知被告甲○○。
      之後，其委託證人戊○○處理系爭土地的相關事宜，但其
      不清楚證人戊○○處理的細節及內容，印象中證人戊○○
      曾告知其會同檢察事務官到現場，但被告甲○○仍未將電
      線桿遷走等情。
（五）被告甲○○於96年1 月4 日警詢時陳稱略以：其於93年10
      月間，放置電線桿於系爭土地，因一時無法找到處理放置
      大量電線桿之地點，其發現該處雜草叢生且放置有很多雜
      物，就想暫時將電線桿放置在該處，等待尋有適當置放場
      所後再將電桿移至他處。當初並無使用系爭土地的權源，
      最初放置120 支，目前約95支左右等語（參他卷第20至21
      頁）。其於96年3 月6 日接受檢察官詢問時陳稱略以：其
      確實有在系爭土地堆放電線桿，那是一空地，當時不知道
      是誰的，也有很多人堆放。其曾經與戊○○協調，戊○○
      要求每月租金4 萬8 千元等語（參他卷第40至41頁）。其
      於本院審理時陳稱略以：系爭土地上的電線桿，係其承包
      臺灣電力公司於苗栗縣大湖鄉之工程，於施工後所剩下來
      的。原先欲在鯉魚潭水庫邊邊放置，但管理人員說不行。
      其自行找到系爭土地，把電線桿遷到該處。事先有詢問過
      工業區管理委員會的總幹事，總幹事說這塊土地有糾紛，
      如果有人有任何疑問，就要載運走。但其事先並未經過土
      地所有權人或使用權人之同意等語（參本院審卷96年11月
      21 審 判筆錄第25至26頁）。
（六）檢察事務官於96年3 月30日至系爭土地履勘之結果略為：
      「1.現場為附近及在堆置雜物，晾衣及飼養犬隻、、3.現
      場圍籬有1 小門，未上鎖，附近居皆可進出。4.現場被告
      堆置電線桿3 堆，共計84支、、」（參他卷第46頁之履勘
      現場筆錄）。再觀諸卷附履勘現場照片、現場苗栗縣銅鑼
      地政事務所土地複丈成果圖（參他卷第47至49頁、第52頁
      ）所示，可知被告甲○○所置放之電線桿，於96年3 月30
      日止，尚有84支在系爭土地之上。而電線桿占用系爭土地
      的面積合計為295.19平方公尺。
（七）是由證人戊○○、丙○○之上述證詞，參酌被告甲○○的
      前揭陳述，再考量前述履勘現場筆錄、履勘照片、土地複
      丈成果圖、現場照片（參他卷第30至34頁）及土地登記謄
      本（參他卷第28至29頁）所示。復衡酌本院依辯護人之聲
      請，調閱本院92年度執字第2164號卷宗、94年度執字第10
      438 號卷宗之結果，可知下列事實：
     1、辛西福、陳榮隆2 人，於83年7 月4 日，向原土地所有
        權人莊福吉承租系爭土地，租賃期間為83年7 月4 日至
        93年7 月3 日。嗣告訴人丙○○於93年7 月14日，向辛
        西福承租系爭土地，租賃期間為93年7 月14日至98年7
        月13日。
     2、被告甲○○未經系爭土地所有權人或使用權人之同意，
        於93年10月間某日，將其先前承包臺灣電力公司位於苗
        栗縣大湖鄉之工程剩下的120 支電線桿，放置於系爭土
        地上。告訴人丙○○於94年6 、7 月間知悉上情後，委
        由證人戊○○處理相關事宜，證人戊○○與被告甲○○
        於系爭土地見面協商，但未達成協議，證人戊○○要求
        被告甲○○將電線桿移走。然被告甲○○並未移走電線
        桿，證人戊○○即被告甲○○提出竊佔告訴。
     3、檢察事務官於96年3 月30日至系爭土地履勘，發覺該處
        圍籬之小門未上鎖，附近居民可自由進出，該處仍有84
        支電線桿分3 堆放置並未移走。經苗栗縣銅鑼鄉地政事
        務所測量人員測量的結果，電線桿堆置處之面積合計為
        295.19平方公尺。
（八）是由上述論證，可知被告甲○○在未經系爭土地所有權人
      或使用權人同意前，即於93年10月間某日，任意將前述12
      0 支電線桿置放於系爭土地上。而該電線桿係水泥所製，
      每根電線桿重達數百公斤，非人力可將之搬移，且體積龐
      大，經現場測量之結果，84支電線桿占用的面積即達295.
      19平方公尺。由此可見，被告甲○○上述置放電線桿的行
      為，業已將電線桿置放處的土地據為己用，且已排除土地
      所有權人或使用權人使用、利用該處土地的可能。其上述
      行為，對於堆放電線桿處的土地，具有基於為自己不法利
      益的意圖而予以佔用等情，應可認定。
（九）至證人即社團法人苗栗中興工業區南區管理中心總幹事乙○○於本院審理時結證稱略以：其跟被告甲○○說找不到
      系爭土地之地主，系爭土地有糾紛，電線桿暫時放置在那
      邊，必須自行維護相關安全事宜。其並未自行作主同意被
      告甲○○將電線桿置放於系爭土地，因其無權利管理系爭
      土地等語（參本院審卷96年10月24日審判筆錄第4 至7 頁
      ）。是由其上述證詞，可知證人乙○○並無權利管理系爭
      土地，且未同意被告甲○○將電線桿放置於系爭土地上等
      情。是其前述證詞，不能作為對被告有利之認定。
（十）至證人丁○○於本院審理時結證稱略以：被告甲○○於95
      年5 、6 月間，僱用其駕車至系爭土地載運電線桿，但1
      位管理人員不讓其載運等語（參本院審卷96年8 月29日審
      判筆錄第3 至5 頁）。是由其上述證詞，雖可知被告甲○○曾於95年5 、6 月間，僱用其駕車至系爭土地欲載運電
      線桿未果等情。但竊佔行為係即成犯，被告甲○○於93年
      10月間某日，未經系爭土地所有權人或使用權人之同意，
      即將電線桿120 根置放於系爭土地，係意圖為自己不法之
      利益，排除土地所有權人或使用權人使用、利用堆置電線
      桿處土地的可能。其於斯時起，竊佔犯行即已成立，其事
      後之行為，並無解於竊佔行為之成立。是證人丁○○之上
      述證詞，亦不能做為對被告甲○○有利之認定。至辯護人
      辯稱被告之上述行為，係民事上的借用行為，並非竊佔等
      語，容有誤會，附此敘明。
（十一）綜上，被告上述辯解，顯為臨訟卸責之詞，均不足採信
        。此外，復有前述履勘現場筆錄、履勘照片、土地複丈
        成果圖、現場照片及土地登記謄本在卷可稽，其竊佔犯
        行，洵堪認定。
三、論罪科刑：
（一）按被告行為後，刑法部分修正條文於95年7 月1 日起生效
      施行（下稱現行刑法）；復參酌最高法院95年5 月23日第
      8 次刑事庭會議決議意旨，現行刑法第2 條第1 項之規定
      ，係規範行為後法律變更所生新舊法律比較適用之準據法
      ，於現行刑法施行後，應適用現行刑法第二條第一項之規
      定，為「從舊從輕」之比較。茲就本案新、舊法比較適用
      之結果分敘如下：
   1、關於罰金刑，刑法分則編各罪所定罰金刑之貨幣單位原為
      銀元，修正前刑法第33條第5 款規定：「罰金：一元（銀
      元）以上。」，而依罰金罰鍰提高標準條例規定，就72年
      6 月26日前修正之刑法部分條文罰金數額提高2 至10倍，
      其後修正者則不提高倍數，並依現行法規所定貨幣單位折
      算新臺幣條例規定，以銀元1 元折算新臺幣3 元。修正後
      刑法第33條第5 款規定：「罰金：新臺幣一千元以上，以
      百元計算之。」，刑法第33條第5 款所定罰金貨幣單位經
      修正為新臺幣後，刑法分則各罪所定罰金刑之貨幣單位亦
      應配合修正為新臺幣，為使刑法分則編各罪所定罰金之最
      高數額與刑法修正前趨於一致，乃增訂刑法施行法第1 條
      之1：「中華民國九十四年一月七日刑法修正施行後，刑
      法分則編所定罰金之貨幣單位為新臺幣。九十四年一月七
      日刑法修正時，刑法分則編未修正之條文定有罰金者，自
      九十四年一月七日刑法修正施行後，就其所定數額提高為
      三十倍。但七十二年六月二十六日至九十四年一月七日新
      增或修正之條文，就其所定數額提高為三倍。」。從而，
      刑法分則編各罪所定罰金刑之最高數額，於上開規定修正
      後並無不同，惟修正後刑法第33條第5 款所定罰金刑最低
      數額，較之修正前提高，自以修正前刑法第33條第5 款規
      定有利於被告。
   2、再被告行為時之刑法第41條第1 項前段規定：「犯最重本
      刑為五年以下有期徒刑以下之刑之罪，而受六個月以下有
      期徒刑或拘役之宣告，因身體、教育、職業、家庭之關係
      或其他正當事由，執行顯有困難者，得以一元以上三元以
      下折算一日，易科罰金。」依斯時有效施行之罰金罰鍰提
      高標準條例第2 條前段規定（業於95年5 月17日經總統以
      華總一義字第09500069791 號令修正公布刪除，並自95年
      7 月1 日起生效），依刑法第41條易科罰金者，就其原定
      數額提高為1 百倍折算1 日，則被告行為時之刑法及罰金
      罰鍰提高標準條例關於易科罰金折算標準之規定，係以銀
      元3 百元折算1 日，經折算為新臺幣後，應以新臺幣9百
      元折算1 日。而現行刑法第41條第1 項前段規定：「犯最
      重本刑為五年以下有期徒刑以下之刑之罪，而受六個月以
      下有期徒刑或拘役之宣告者，得以新臺幣一千元、二千元
      或三千元折算一日，易科罰金。」比較修正前、後關於易
      科罰金折算標準之規定，以修正前刑法第41條第1 項前段
      及修正前罰金罰鍰提高標準條例第2 條前段規定，較有利
      於被告。
   3、綜上，經整體比較全部罪刑之結果，以95年7 月1 日生效
      施行前之刑法規定，較有利於被告。是依現行刑法第2 條
      第1 項前段規定，自應適用被告行為時之法律即修正前之
      刑法規定。
（二）核被告所為係犯刑法第320 條第2 項之竊佔罪，應依同條
      第1 項之規定處斷。爰審酌被告為圖節省租用土地堆放前
      述電線桿之費用，竟於93年10月間某日期，將前述電線桿
      置於系爭土地上，竊佔系爭土地達295.19平方公尺。且於
      上述明確證據之下，飾詞卸責，實不足取。復斟酌被告犯
      罪之動機、目的、手段及所生之損害，暨考量被告迄今尚
      未與告訴人達成和解，賠償被害人的損失，犯後態度不佳
      等一切情狀，量處如主文所示之刑。末查，被告前述竊佔
      犯行，係在96年4 月24日之前，所犯符合中華民國九十六
      年罪犯減刑條例所定之減刑條件，爰依同條例第2 條第1
      項第3 款之規定，各減其宣告刑二分之一，併於減刑後依
      修正前刑法第41條第1 項前段，諭知易科罰金折算標準。
據上論斷，應依刑事訴訟法第299 條第1 項前段，刑法第2 條第
1 項前段、第320 條第2 項、第1 項、修前刑法第41條第1 項前
段，罰金罰鍰提高標準條例第1 條前段、修正前罰金罰鍰提高標
準條例第2 條，現行法規所定貨幣單位折算新臺幣條例第2 條，
中華民國九十六年罪犯減刑條例第2 條第1 項第3 款、第7 條、
第9 條，判決如主文。
本案經檢察官陳佞如到庭執行職務。
中　　華　　民　　國　　96　　年　　12　　月　　5 　　日
                  刑事第三庭  審判長法　官  柳章峰
                                    法  官  吳國聖
                                    法  官  呂曾達
以上正本證明與原本無異。
如不服本判決，應於判決送達後10日內向本院提出上訴狀（應抄
附繕本），其未敘述上訴理由者，應於上訴期間屆滿後20日內補
提理由書狀於本院，上訴於臺灣高等法院臺中分院。告訴人或被
害人如對於本判決不服者，應具備理由請求檢察官上訴，其上訴
期間之計算係以檢察官收受判決正本之日期為準。
                                    書記官  許千士
中　　華　　民　　國　　96　　年　　12　　月　　7 　　日
附錄：
中華民國刑法第320條。
（普通竊盜罪、竊佔罪）
意圖為自己或第三人不法之所有，而竊取他人之動產者，為竊盜
罪，處 5 年以下有期徒刑、拘役或 5 百元以下罰金。
意圖為自己或第三人不法之利益，而竊佔他人之不動產者，依前
項之規定處斷。
前二項之未遂犯罰之。
